ACORDAO-COMPLETO-2368324

ACÓRDÃO DE RELAÇÃO

ACÓRDÃO DE RELAÇÃO 7692/2019 ATA 30/2019 - SEGUNDA CÂMARA

Acórdão 7692/2019-TCU-Segunda Câmara
Trata-se de prestação de contas ordinárias da antiga Secretaria de Aviação Civil (SAC/PR) , órgão da Presidência da República, relativa ao exercício financeiro de 2013. O presente processo abrange, ainda, as contas do Fundo Nacional de Aviação Civil (FNAC) relativas ao mesmo exercício.
Considerando que a representação TC Processo 008.948/2016-0, que sobrestava as presentes contas da SAC/PR, contou com apreciação de mérito do TCU por meio do Acórdão 1141/2018-TCU-Plenário (rel. Min. Walton Alencar Rodrigues) ;
considerando que o Tribunal pronunciou-se pela insubsistência da situação originária da referida representação, cabendo levantar o sobrestamento imposto às presentes contas;
considerando que, apesar da falta de plano estratégico formal, não foram identificadas fragilidades nas análises relativas aos objetivos estabelecidos no Plano Plurianual e na execução física e financeira das ações da Lei Orçamentária Anual, conforme relatório de auditoria de gestão;
considerando que a Secretaria de Controle Externo da Presidência da República (CISET/PR) procedeu à avaliação dos controles internos administrativos da SAC/PR, identificando pontos positivos e negativos e que, conforme tal análise, os pontos negativos tinham relação com a recente criação do órgão à época, por meio da Medida Provisória 507/2011, e que o órgão ainda se encontrava em fase de estruturação de suas atividades;
considerando que, quanto à avaliação da gestão de compras e contratações pela CISET/PR, ficou evidenciado que as formalidades legais foram observadas e que a SAC/PR havia respondido de forma positiva a todas as questões elaboradas em questionário avaliativo;
considerando que, no tocante à gestão de pessoal, a CISET/PR, após análise de processos administrativos instruídos para a requisição de servidores e empregados de outros órgãos e entidades, identificou, no processo 00055.002890/2013-81, inobservância formal à legislação, tendo sido realizada recomendação ao órgão para a solução da pendência;
considerando que, no tocante à gestão do patrimônio imobiliário, foram encontradas fragilidades nos controles internos empregados no acompanhamento e fiscalização do Termo de Cooperação 3/2013 entre a SAC/PR e a Agência Nacional de Aviação Civil (ANAC) relativo à ocupação para funcionamento do escritório de representação no Rio de Janeiro;
considerando que o relatório de auditoria de gestão não identificou ocorrências de dano ou prejuízo ao erário e que as falhas formais identificadas foram tratadas e incluídas em plano permanente de providências para fins de monitoramento do controle interno;
considerando que, no exercício em questão, a SAC/PR encontrava-se em processo de estruturação de suas atividades;
os ministros do Tribunal de Contas da União, reunidos em sessão de 2ª Câmara, ACORDAM, por unanimidade, de acordo com os pareceres emitidos nos autos e com fundamento no art. 143, inciso I, alínea "a", do Regimento Interno, em:
a) levantar o sobrestamento imposto às presentes contas, em face da prolação do Acórdão 1141/2018-TCU-Plenário, de relatoria do Ministro Walton Alencar Rodrigues, nos termos do art. 157, do RITCU, bem como do §3º, art. 47, da Resolução-TCU 259/2014; 
b) julgar, com fundamento nos arts. 1º, inciso I, 16, inciso I, 17 e 23, inciso I, da Lei 8.443/1992, regulares as contas dos responsáveis e dar-lhes quitação plena;
c) dar ciência deste acórdão e da instrução à peça 20 ao Ministério da Infraestrutura e à Presidência da República.   
1. Processo TC-Processo 019.498/2014-4 (PRESTAÇÃO DE CONTAS - Exercício: 2013) 
1.1. Classe de Assunto: II.
1.2. Responsáveis: Wagner Bittencourt de Oliveira (CPF XXX.026.597-XX) ; Wellington Moreira Franco (CPF XXX.568.787-XX) ; Guilherme Walder Mora Ramalho (CPF XXX.914.348-XX) ; Juliano Alcantara Noman (CPF XXX.445.161-XX) ; Rogerio Teixeira Coimbra (CPF XXX.125.311-XX) ; Ronei Saggioro Glanzmann (CPF XXX.787.576-XX) ; Clarice Bertoni Lacerda Rodrigues (CPF XXX.241.657-XX) ;   Sonia Cristina Lopes Machado (CPF XXX.354.477-XX) ;  Nelson Edmundo Forte Fernandes de Negreiros Deodato Filho (CPF XXX.963.204-XX) ;   Leonardo Victor Dantas da Cruz (CPF XXX.971.864-XX) .
1.3. Unidade: Secretaria de Aviação Civil (extinta) .
1.4. Relatora: ministra Ana Arraes.
1.5. Representante do Ministério Público: Procuradora-Geral Cristina Machado da Costa e Silva.
1.6. Unidade Técnica: Secretaria de Fiscalização de Infraestrutura Rodoviária e de Aviação Civil.
1.7. Representação legal: não há.
1.8. Determinações/Recomendações/Orientações: não há.

Segunda Câmara

Secretaria de Aviação Civil (extinta).

Wagner Bittencourt de Oliveira (CPF XXX.026.597-XX); Wellington Moreira Franco (CPF XXX.568.787-XX); Guilherme Walder Mora Ramalho (CPF XXX.914.348-XX); Juliano Alcantara Noman (CPF XXX.445.161-XX); Rogerio Teixeira Coimbra (CPF XXX.125.311-XX); Ronei Saggioro Glanzmann (CPF XXX.787.576-XX); Clarice Bertoni Lacerda Rodrigues (CPF XXX.241.657-XX);   Sonia Cristina Lopes Machado (CPF XXX.354.477-XX);  Nelson Edmundo Forte Fernandes de Negreiros Deodato Filho (CPF XXX.963.204-XX);   Leonardo Victor Dantas da Cruz (CPF XXX.971.864-XX).

ANA ARRAES

não há.

PRESTAÇÃO DE CONTAS (PC)

Secretaria de Fiscalização de Infraestrutura Rodoviária e de Aviação Civil.